【裁判字號】    97,財管,95
【裁判日期】    971229
【裁判案由】    指定遺產管理人
【裁判全文】
臺灣板橋地方法院民事裁定              97年度財管字第95號
聲  請  人  華南商業銀行股份有限公司
法定代理人  甲○○
代  理  人  丁○○
上列聲請人聲請對被繼承人乙○○選任遺產管理人事件，本院裁
定如下：
    主  文
選任丙○○（男、民國○○○年○月○日生）為被繼承人乙○○
（男，民國○○○年○○月○○○日生，身分證統一編號：Ｚ0
00000000號、民國九十五年十二月十一日死亡）之遺產
管理人。
程序費用由被繼承人乙○○之遺產負擔。
    理  由
一、按繼承開始時，繼承人之有無不明，而無親屬會議或親屬會
    議未於一個月內選定遺產管理人者，利害關係人或檢察官得
    聲請法院選任遺產管理人；又被繼承人之所有繼承人均拋棄
    其繼承權者，亦準用關於無人承認繼承之規定，民法第1177
    條、第1178條第2 項前段、第1176條第6 項分別定有明文。
二、本件聲請意旨略以：被繼承人乙○○於民國93年7 月5 日向
    聲請人訂立信用卡契約，並依約持有聲請人所發行之信用卡
    ，截至96年2 月尚積欠新台幣84,272元整，及依約應計之利
    息、手續費用、違約金，而被繼承人於95年12月11日死亡，
    其第一、二、三順位繼承人均已拋棄繼承，無第四順位繼承
    人，是否仍有應繼承之人不明，且親屬會議並未於一個月內
    選定遺產管理人，致聲請人對上開遺產無法行使債權，為此
    爰依法聲請選任丙○○律師為被繼承人乙○○之遺產管理人
    等語。
三、本件聲請人主張被繼承人乙○○於民國95年12月11日死亡，
    其第一、二、三順位繼承人已拋棄繼承，聲請人為被繼承人
    之債權人之事實，業據提出本院97年5 月27日板院輔家柯春
    慶字第034677號函文影本、被繼承人向聲請人申請信用卡申
    請書及其信用卡契約影本、被繼承人欠款本金利息費用請求
    表、被繼承人除戶戶籍謄本等件為證，自堪信為真實。
四、從而，聲請人以被繼承人乙○○之債權人之利害關係人身分
    聲請選任被繼承人之遺產管理人，即與首揭法條規定並無不
    合。茲因被繼承人乙○○之繼承人均已拋棄繼承，聲請人為
    此聲請選定由具有法律專業知識之律師丙○○為被繼承人乙
    ○○之遺產管理人，核無不合，爰選任律師丙○○為被繼承
    人乙○○之遺產管理人。
五、至被繼承人之繼承人既均拋棄繼承，其遺產依民法第1176條
    第6 項準用關於無人承認繼承之規定，依同法第1185條規定
    ，於清償債權並交付遺贈物後，如有賸餘，應歸屬國庫。
六、依非訟事件法第21條第2 項，民事訴訟法第78條、第95條，
    裁定如主文。
中    華    民    國    97    年    12    月    29    日
                  家事庭  法  官  毛崑山
以上正本證明與原本無異。
如不服本裁定應於送達後10日內向本院提出抗告狀。
中    華    民    國    97    年    12    月    29    日
                          書記官  廖宮仕


司法院資訊處製作；財團法人民間司法改革基金會備份。
